臺灣桃園地方法院刑事判決　　　　　　　100年度易字第999號
公　訴　人　臺灣桃園地方法院檢察署檢察官
被　　　告　鄭健恩
上列被告因竊盜案件，經檢察官提起公訴（100 年度偵字第2178
3 號），本院訊問被告後，被告於準備程序進行中，就被訴事實
為有罪之陳述，經本院告知簡式審判程序意旨，並聽取當事人之
意見後，本院裁定依簡式審判程序審理，判決如下：
    主  文
鄭健恩毀壞安全設備侵入住宅竊盜，累犯，處有期徒刑伍月，如
易科罰金，以新臺幣壹仟元折算壹日。又侵入住宅竊盜，累犯，
共參罪，各處有期徒刑肆月，如易科罰金，均以新臺幣壹仟元折
算壹日。又竊盜，累犯，共貳罪，各處有期徒刑參月，如易科罰
金，均以新臺幣壹仟元折算壹日。應執行有期徒刑壹年捌月，如
易科罰金，以新臺幣壹仟元折算壹日。
    事  實
一、鄭健恩前因違反電信法案件，經本院以98年度桃簡字第1271
    號判決，判處有期徒刑2 月確定；又因竊盜案件，經本院以
    99年度桃簡字第484 號判決，判處有期徒刑3 月確定，上開
    二罪復由本院以99年度聲字第2504號裁定，定應執行有期徒
    刑4 月確定，經送監執行，甫於民國99年10月29日縮短刑期
    執行完畢（於本案構成累犯）。詎其仍不知悔改，復基於意
    圖為自己不法所有之竊盜犯意，分別於附表所示時間、地點
    為下列竊盜犯行。嗣鄭健恩竊取如附表編號6 所示之機車鑰
    匙，擬在附近徘徊等待人潮散去後，持所竊取之鑰匙開啟車
    牌號碼382-JEQ 號重型機車之置物箱竊取其內之財物，然因
    形跡可疑，為警盤查，始當場扣得前開鑰匙1 串（已發還被
    害人凌鈺祺），並查悉上情。另鄭健恩於附表編號1 至編號
    4 未被發覺前，主動向處理之桃園縣政府警察局桃園分局員
    警自首涉犯附表編號1 至編號4 之竊盜案等情，並接受裁判
    。
二、案經桃園縣政府警察局桃園分局報告桃園地方法院檢察署偵
    辦後提起公訴。
    理  由
壹、程序事項
    本件被告鄭健恩所犯竊盜罪，乃係死刑、無期徒刑、最輕本
    刑為3 年以上有期徒刑以外之罪，亦非高等法院管轄第一審
    案件，於準備程序進行中，被告就被訴事實為有罪之陳述，
    經告知被告簡式審判程序之旨，並聽取檢察官及被告鄭健恩
    之意見後，本院合議庭裁定由受命法官進行簡式審判程序，
    是本件之證據調查，依刑事訴訟法第273 條之2 規定，不受
    同法第159 條第1 項、第161 條之2 、第161 條之3 、第16
    3 條之1 及第164 條至第170 條規定之限制，合先敘明。
貳、實體事項
一、前揭犯罪事實，業據被告鄭健恩迭於警詢、偵查中及本院調
    查時坦承不諱，核與證人即被害人陳凱琪、黃林坤英、吳湘
    鈞、許惠怡、卓素君、凌鈺祺於警詢之證述情節相符，並有
    桃園縣政府警察局搜索/ 扣押筆錄、扣押物品目錄表、凌鈺
    祺出具之贓物認領保管單各1 份、桃園分局青溪派出所刑案
    照片20張、監視錄影翻拍照片7 張、扣案之鑰匙照片1 張、
    等資料附卷可稽（參見臺灣桃園地方法院檢察署100 年度偵
    字第21783 號卷第34頁至第37頁、第38頁、第47頁、第50頁
    至第63頁）。至被告所涉如附表編號6 所示之部分，被告於
    警詢自承：警方在伊身上查獲鑰匙1 串，伊當場向警方坦承
    該串鑰匙不是伊所有，並承認該串鑰匙是伊竊取的，伊是在
    100 年8 月4 日下午4時 許在桃園縣桃園市○○路37號（彰
    化銀行前），發現該鑰匙插於機車上，伊當時身上沒有錢，
    所以想竊取機車置物箱內之財物，但因當時人潮眾多，所以
    伊就先竊取鑰匙，後因人潮眾多沒有機會，所以伊就將鑰匙
    放置在身上，想等人潮散去後，再返回行竊等語（參見上開
    偵卷第7 頁、第75頁、第85頁），足徵被告本係於竊取上開
    機車內之財物，然因當時人潮眾多，故起意先行竊取上開機
    車鑰匙，待事後人潮散去後，始返回該處竊取機車置物箱內
    之財物，故被告主觀上實有行竊該機車鑰匙，將機車鑰匙據
    為已有之犯意，客觀上亦有將上開機車鑰匙置於自己實力支
    配之下之行為無訛。從而，被告上揭任意性自白核與事實相
    符，當可採信。本案事證已經明確，被告犯行，堪以認定。
二、按刑法第321 條第1 項第2 款所謂「毀越門扇、牆垣」，係
    指毀損或超越及踰越門扇牆垣而言，與用鑰匙開鎖啟門入室
    者不同，如係由門走入或開啟門鎖入室，均不得謂為踰越門
    扇（最高法院22年上字第454 號判例、77年度臺上字第1130
    號判決參照）。查被告就附表編號1 至編號2 、編號4 之犯
    行，僅分別係利用窗戶未上鎖攀爬入內、單純推開未上鎖之
    大門及趁車庫鐵捲門即將關閉之際進入，並無毀損窗戶、大
    門、鐵捲門之情，自難認為被告有何「毀損」或「踰越」上
    開大門、鐵捲門設施之情事，故被告就如附表編號1 至編號
    2 、編號4 之所為，均係犯刑法第321 條第1 項第1 款之侵
    入住宅加重竊盜罪；次按裝置於鐵門上之紗網，已成為鐵門
    之一部分，除足以防止蚊蠅進入外，亦兼有防止宵小入侵之
    防閑作用，應屬安全設備（臺灣高等法院85年度上訴字第45
    3 號判決意旨可資參照）。查本案被害人吳湘鈞住處廚房外
    窗戶上之紗窗既具有防閑作用，自屬刑法第321 條第1 項第
    2 款之安全設備，故被告就如附表編號3 之所為，既係以撕
    毀紗窗之方式進入行竊，核其所為係犯刑法第321 條第1 項
    第1款 、第2 款之毀壞安全設備侵入住宅竊盜罪。至被告就
    如附表編號5 、6 之所為，均係犯刑法第320 條第1 項竊盜
    罪。檢察官起訴書認被告所犯如附表編號1 至編號4 所為，
    均有刑法第321 條第1 項第1 款、第2 款之「侵入住宅」、
    「毀越門扇」之加重條件，而係犯刑法第321 條第1 項第2
    款之毀越門扇竊盜罪部分，尚有未洽，應僅構成刑法第321
    條第1項 第1 款侵入住宅之加重竊盜，然此部分既與起訴書
    所載論罪法條為同一條項，即無庸變更起訴法條，併此敘明
    。被告所犯上開6 罪間，犯意各別，行為互殊，應予分論併
    罰。另附表編號1 至編號4 之竊盜犯行，係被告於具有偵查
    犯罪職權之機關尚未知悉犯罪人為何人前，主動供出之竊盜
    犯行而自首，進而接受裁判，有承辦員警於100 年8 月27日
    出具之職務報告1 份在卷可參（參見上開偵卷第93頁），應
    均符合自首之要件，爰就被告所涉如附表編號1 至編號4 所
    示之罪，均依刑法第62條前段規定，減輕其刑。又被告有前
    開犯罪事實所載之科刑及執行情形，甫於99年10月29日縮刑
    期滿執行完畢，有臺灣高等法院被告前案記錄表1 份附卷足
    考，其於上述有期徒刑執行完畢後，5 年內故意再犯本案有
    期徒刑以上之罪，均為累犯，均應依刑法第47條第1 項，加
    重其刑，並就如附表編號1 至編號4 之罪，依法先加後減之
    。爰審酌被告不思以正當途徑獲取財物，僅因缺錢花用，竟
    恣意竊取他人財物，顯已侵害他人財產安全，所為誠屬不該
    ，惟念及被告犯後坦承犯行，堪認尚有悔意暨其犯罪動機、
    目的等一切情狀，分別諭知如主文所示之刑並定其應執行刑
    ，復於斟酌被告之年齡、學歷、職業及家庭經濟狀況等節後
    ，分別諭知如主文所示之易科罰金折算標準，以示懲儆。又
    被告竊得之機車鑰匙1 把，乃被害人凌鈺祺所有之物，且經
    被害人凌鈺祺領回，有贓物認領保管單1 紙在卷可稽（參見
    上開偵卷第38頁），自無庸宣告沒收。末本案被告前固有竊
    盜之前案紀錄，且本案涉犯6 件之竊盜犯行，惟其於警詢、
    檢察官訊問及本院審理中均坦承犯行，非全然無悔悟之心，
    兼衡本次竊盜犯行之嚴重性、所得財物之價值、所表現之危
    險性及對其未來之期待性等情以觀，認被告於本案刑之諭知
    後，應足以收遏止並矯治其犯罪行為之效果，且足以體現司
    法正義，並契合社會感情。況改正被告犯行之有效方法，在
    於提供適當之更生保護、就業機會及社會扶助等，並非僅有
    執行強制工作之保安處分一途，而強制工作之保安處分係就
    被告人身自由之長期且嚴格之限制，自應從嚴認定之。是揆
    諸上揭規定與說明，本院認本案就被告予以徒刑處罰，即為
    已足，檢察官請求宣告強制工作乙節，依比例原則，核屬尚
    無必要。
三、依刑事訴訟法第273 條之1 第1 項、第299 條第1 項前段，
    刑法第320 條第1 項、第321 條第1 項第1 款、第2 款、第
    47條第1 項、第51條第5 款、第62條前段、第41條第1 項前
    段、第8 項，刑法施行法第1 條之1 條第1 項、第2 項前段
    ，判決如主文。
本案經檢察官吳靜怡到庭執行職務。
中    華    民    國    100     年    11    月    4    日
                        刑事第五庭  法  官  石蕙慈
以上正本證明與原本無異。
如不服本判決應於收受判決後10日內向本院提出上訴書狀，並應
敘述具體理由。其未敘述上訴理由者，應於上訴期間屆滿後20日
內向本院補提理由書( 均須按他造當事人之人數附繕本) 「切勿
逕送上級法院」。
                                    書記官  羅婉榕
中    華    民    國   100    年    11    月    4     日
附錄本案論罪科刑法條：
中華民國刑法第321條
（加重竊盜罪）
犯竊盜罪而有下列情形之一者，處6 月以上、5 年以下有期徒刑
，得併科新臺幣10萬元以下罰金：
一、侵入住宅或有人居住之建築物、船艦或隱匿其內而犯之者。
二、毀越門扇、牆垣或其他安全設備而犯之者。
三、攜帶兇器而犯之者。
四、結夥三人以上而犯之者。
五、乘火災、水災或其他災害之際而犯之者。
六、在車站、埠頭、航空站或其他供水、陸、空公眾運輸之舟、
    車、航空機內而犯之者。
前項之未遂犯罰之。
中華民國刑法第320 條
（普通竊盜罪）
意圖為自己或第三人不法之所有，而竊取他人之動產者，為竊盜
罪，處5 年以下有期徒刑、拘役或5 百元以下罰金。
意圖為自己或第三人不法之利益，而竊佔他人之不動產者，依前
項之規定處斷。
前二項之未遂犯罰之。
附表：
┌─┬────┬─────┬─────┬──────┬────────┬───────┐
│編│時間    │地點      │被害人    │竊取之財物  │行為方式        │論罪科刑法條  │
│號│        │          │          │            │                │              │
│  │        │          │          │            │                │              │
├─┼────┼─────┼─────┼──────┼────────┼───────┤
│1 │100 年6 │桃園縣桃園│陳凱琪    │現金新臺幣（│見該址窗戶未上鎖│刑法第321 條第│
│  │月30日中│市鎮○街12│          │下同）50,000│（喪失防閑功能）│1 項第1 款    │
│  │午某時  │2 號2 樓  │          │元          │，先自樓梯進入陽│              │
│  │        │          │          │            │台，復自陽台打開│              │
│  │        │          │          │            │窗戶，進入屋內，│              │
│  │        │          │          │            │徒手竊取財物。  │              │
├─┼────┼─────┼─────┼──────┼────────┼───────┤
│2 │100 年7 │桃園縣桃園│黃林坤英  │現金約900 元│見該處大門未上鎖│刑法第321 條第│
│  │月15日中│市○○街29│          │            │（喪失防閑功能）│1 項第1 款    │
│  │午某時  │號        │          │            │，即打開該門，進│              │
│  │        │          │          │            │入住宅內（無毀越│              │
│  │        │          │          │            │門扇或其他安全設│              │
│  │        │          │          │            │備），徒手竊取財│              │
│  │        │          │          │            │物。            │              │
├─┼────┼─────┼─────┼──────┼────────┼───────┤
│3 │100 年7 │桃園縣桃園│吳湘鈞    │現金38,000元│自防火巷攀爬至該│刑法第321 條第│
│  │月28日下│市○○路28│          │            │處廚房外，徒手撕│1 項第1 款、第│
│  │午5 、6 │號193 巷2 │          │            │毀該窗戶外屬安全│2款           │
│  │時許    │樓        │          │            │設備之紗窗，進入│              │
│  │        │          │          │            │臥室後，自化妝台│              │
│  │        │          │          │            │內徒手竊取財物。│              │
├─┼────┼─────┼─────┼──────┼────────┼───────┤
│4 │100 年7 │桃園縣桃園│許惠怡    │現金53,000元│趁該處車庫鐵門即│刑法第321 條第│
│  │月30日上│市○○街14│          │            │將關閉之際，進入│1 項第1 款    │
│  │午6 時許│7 號3 樓  │          │            │住宅內（無毀越門│              │
│  │        │          │          │            │扇或其他安全設備│              │
│  │        │          │          │            │）後，再進入3 樓│              │
│  │        │          │          │            │臥室，自書桌抽屜│              │
│  │        │          │          │            │內竊取財物。    │              │
├─┼────┼─────┼─────┼──────┼────────┼───────┤
│5 │100 年8 │桃園縣桃園│卓素君    │手提包1 個，│趁該址1 樓之艾可│刑法第320 條第│
│  │月2 日晚│市○○街13│          │內含現金3,60│米補習班內無人之│1 項          │
│  │間8 時許│2 號      │          │0 元、郵局提│際（並非住宅或有│              │
│  │        │          │          │款卡1 張、身│人居住之建築物）│              │
│  │        │          │          │分證1 張    │，進入補習班內，│              │
│  │        │          │          │            │自櫃臺抽屜內徒手│              │
│  │        │          │          │            │竊取財物，得手後│              │
│  │        │          │          │            │先將手提包棄置於│              │
│  │        │          │          │            │補習班1 樓樓梯間│              │
│  │        │          │          │            │，旋即逃逸。    │              │
├─┼────┼─────┼─────┼──────┼────────┼───────┤
│6 │100 年8 │桃園縣桃園│凌鈺祺    │機車鑰匙1 串│見車牌號碼382-JE│刑法第320 條第│
│  │月4 日下│市○○路73│          │            │Q 號重型機車停放│1 項          │
│  │午2 時30│號前      │          │            │該處，且鑰匙未拔│              │
│  │分許至下│          │          │            │取，遂趁無人之際│              │
│  │午4 時許│          │          │            │，徒手竊取該鑰匙│              │
│  │間某時  │          │          │            │1 串。          │              │
└─┴────┴─────┴─────┴──────┴────────┴───────┘